臺灣新竹地方法院刑事裁定
111年度撤緩字第107號
聲  請  人  臺灣新竹地方檢察署檢察官
受  刑  人  林冠宏


上列聲請人因受刑人犯詐欺案件（本院110年度訴字第231號），
聲請撤銷緩刑之宣告（111年度執聲字第493號），本院裁定如下
：
    主  文
本院一一０年度訴字第二三一號判決對林冠宏所為緩刑肆年之宣
告撤銷。
    理  由
一、聲請意旨略以：受刑人林冠宏因犯詐欺案件，經本院於民國
    111年4月14日以110年度訴字第231號判處應執行有期徒刑1
    年5月，同時宣告宣告緩刑4年，於111年5月11日確定。受刑
    人林冠宏應依本院110年度附移調字第79號調解筆錄，向告
    訴人曾文通支付新臺幣（下同）10萬元，於110年9月25日起
    ，按月於每月25日前給付告訴人曾文通5,000元至全部清償
    完畢為止，如有一期未按時履行，視為全部到期。經告訴人
    曾文通具狀表示，受刑人林冠宏於前開調解筆錄於110年8月
    23日作成後，迄今未給付任何一期賠償金，亦經告訴人曾文
    通向受刑人委任之律師聯繫，提供告訴人於新光銀行開立之
    帳號轉交與受刑人，得以按月匯款給付上開所述賠償金，且
    有電話、通訊軟體與受刑人聯繫，惟迄今仍未給付任何一期
    賠償金，有告訴人曾文通刑事聲請狀並附有通聯記錄及存摺
    交易明細影本等資料在卷可稽。受刑人於緩刑期間內，明知
    應依上開調解筆錄，按月給付告訴人曾文通賠償金，迄今未
    給付一期，其忽視刑罰強制性之心態、怠於履行緩刑條件之
    故意甚明，顯然未知悔悟，足認原宣告之緩刑難收其預期效
    果，而有執行刑罰之必要。核該受刑人，已合於刑法第75條
    之1第1項第4款所定撤銷緩刑宣告之原因，爰依刑事訴訟法
    第476條規定聲請撤銷等語。
二、按緩刑宣告，得斟酌情形，命犯罪行為人向被害人支付相當
    數額之財產或非財產上之損害賠償；又受緩刑之宣告，而違
    反第74條第2項第1款至第8款所定負擔情節重大者，足認原
    宣告之緩刑難收其預期效果，而有執行刑罰之必要者，得撤
    銷其緩刑宣告，刑法第74條第2項第3款、第75條之1第1項第
    4款分別定有明文。至於所謂「情節重大」，係指：受判決
    人顯有履行負擔之可能，而隱匿或處分其財產、故意不履行
    、無正當事由拒絕履行或顯有逃匿之虞等情事而言；且該條
    採用裁量撤銷主義，賦與法院撤銷與否之權限，故於第1項
    規定實質要件為「足認原宣告之緩刑難收其預期效果，而有
    執行刑罰之必要」，供作審認之標準。
三、經查：
（一）受刑人林冠宏前因犯詐欺案件，經本院於111年4月14日以
      110年度訴字第231號判決判處有期徒刑1年2月（3罪），
      應執行有期徒刑1年5月，同時宣告緩刑4年，緩刑期間付
      保護管束，並應於本判決確定之日起2年內，向檢察官指
      定之政府機關、政府機構、行政法人、社區或其他符合公
      益目的之機構或團體，提供120小時之義務勞務，另應依
      本院110年度附民移調字第79號調解筆錄之內容履行：相
      對人願給付聲請人10萬元，給付方法為自110年9月25日起
      ，按月於每月25日前給付5千元，至全部清償完畢為止，
      如有一期未按時履行，視為全部到期，於111年5月11日確
      定，緩刑期間自111年5月11日至115年5月10日等情，有上
      開案件之判決書、調解筆錄及臺灣高等法院被告前案紀錄
      表各1份附卷可稽。
（二）惟受刑人於110年8月23日與告訴人曾文通作成本院110年
      度附民移調字第79號調解筆錄後，即應按調解筆錄所載內
      容按月給付5千元予告訴人，惟經告訴人提供銀行帳戶予
      受刑人之委任律師後，受刑人迄今未給付任何一期賠償金
      。嗣經告訴人以電話及通訊軟體與受刑人聯繫，受刑人未
      積極回覆，亦仍未按月給付賠償金，經告訴人具狀向檢察
      官請求聲請本院撤銷緩刑；又受刑人經本院通知於111年1
      0月14日到庭訊問亦未到場等情，有告訴人111年6月1日書
      狀及所附之電話紀錄、與受刑人之對話紀錄及存摺交易明
      細影本、本院111年10月14日訊問筆錄各1份在卷可稽。是
      受刑人未履行調解筆錄所載之內容，顯有違反刑法第74條
      第2項第3款所定緩刑負擔之情形至明。
（三）本院審酌受刑人前於上開詐欺案件審理中，原判決認其前
      未曾因故意犯罪受有期徒刑以上刑之宣告，且已與被害人
      成立調解，方依刑法第74條第1項第1款、第74條第2項第3
      款諭知緩刑宣告，並定其緩刑期間內之負擔，足見上開於
      110年9月25日起，按月於每月25日前給付5千元予告訴人
      ，至全部清償為止，共計10萬元之緩刑條件，為法院對於
      受刑人宣告緩刑之重要參考。惟若受刑人確實對於緩刑之
      寬典有所省悟或警惕，其對於獲得緩刑寬典尚應承擔之義
      務，即應盡力履行。惟受刑人自調解筆錄作成之日起至今
      長達1年之期間皆未給付分文，且經告訴人聯繫後仍未積
      極履行，足認受刑人顯無意願履行負擔，並未因受緩刑之
      寬典而心生警惕且知所悔悟，違反刑法第74條第2項第3款
      所定緩刑負擔之情形，且情節重大，並已動搖原判決認受
      刑人受此刑之教訓，即當知所警惕之緩刑宣告基礎，堪認
      前開宣告之緩刑顯已難收其預期效果，而有執行刑罰之必
      要。從而，聲請人聲請撤銷本院110年度訴字第231號判決
      關於緩刑之宣告，核與刑法第75條之1第1項第4款之規定
      相符，應予准許。
四、依刑事訴訟法第476條，裁定如主文。 　
中    華    民    國   111    年    10    月     31   日
                  刑事第七庭      法　官       王榮賓
以上正本證明與原本無異。
如不服本裁定，應於裁定送達後5 日內向本院提出抗告狀。
中　　華　　民　　國　　111 　年　　10　　月　　31　　日
                                  書記官       蘇鈺婷